Minutes et répertoires du notaire Jean-Baptiste HENRY, 3 octobre 1711 - 26 novembre 1712 (étude VII)
Archives nationales
Minutes et répertoires du notaire Jean-Baptiste HENRY (étude VII)
3 octobre 1711 - 26 novembre 1712
MC/ET/VII/198 - MC/ET/VII/201, MC/RE/VII/6 - MC/RE/VII/7
Henry, Jean-Baptiste; Étude notariale VII (Paris; 1582-....)
ml à valider ml à valider
Archives nationales de France
Minutes et répertoires: la loi 2008-696 du 15 juillet 2008 relative aux archives a fixé à 75 ans à compter de la date de l'acte, ou à 25 ans à compter de la date du décès de l'intéressé si ce délai est plus bref, le délai de communication des minutes et répertoires des notaires; ce délai est porté à 100 ans à compter de la date de l'acte si le document se rapporte à un mineur (code du Patrimoine, articles L213-2, 4e d et 5e).
Autres documents de l'étude (dossiers de clients, comptabilité...): s'agissant d'archives privées, ces documents sont communicables selon les modalités fixées par le déposant ou le donateur.
Certains documents ne sont pas accessibles en raison de leur mauvais état de conservation.
Versement
Accès aux instruments de recherche de tous les notaires de l’étude VII
Archives de l'étude VII
- Minutes de Jean-Baptiste HENRY, 3 octobre 1711 - décembre 1712; MC/ET/VII/198 - MC/ET/VII/201
  - Minutes. 1711, 3 octobre - décembre, 3 octobre - décembre 1711; MC/ET/VII/198
    Informations concernant le classement:
    Le niveau inférieur de description, quand il existe, correspond aux minutes d'actes. Toutes les minutes ne sont pas forcément décrites une à une. Les descriptions de ces minutes sont plus ou moins détaillées.
    - Bail de Jean Bardon Jean, maître menuisier, rue de Bourbon., 29 octobre 1711; MC/ET/VII/198
      Origine de l'information:
      Artisans XVIIIe siècle, par M. Rambaud et C. Grodecki, 1956-1977 ( fichier papier entièrement dématérialisé; voir contexte dans le Plan d’orientation général - Notaires de Paris, guides thématiques du Minutier).
      Date de création de la notice: 2010
      Date de révision: 2021 (Marie-Françoise Limon-Bonnet)
      bail; Bardon, Jean
    - Bail de Pierre Gillet, maître menuisier, rue Neuve-des-Petits-Champs., 30 octobre 1711; MC/ET/VII/198
      bail; Gillet, Pierre
    - Bail pour six ans, par Marie Caillie, veuve de Jean Bardou, maître menuisier, demeurant rue de Bourbon, à Jacques Bonnet, maître sculpteur, et Jeanne Lefebvre, sa femme, demeurant gGrande rue du Faubourg-Saint-Martin, d'une maison d'un rez-de-chaussée et un étage, sise rue de Bourbon, paroisse Saint-Sauveur, moyennant 200 livres de loyer annuel. Le preneur pourra faire construire à ses frais, deux hangars dans la cour, et apporter quelques modifications au corps de logis., 5 novembre 1711; MC/ET/VII/198
      Documents du Minutier central concernant l'histoire de l'art (1700-1750), par Mireille Rambaud, tome II [études I à X, soit 2357 actes], Paris, Archives nationales, 1971, p. 412 (instrument de recherche imprimé dématérialisé, certaines notices sont plus détaillées dans la version intégrale accessible en ligne par la rubrique 'Autres instruments de recherche', voir contexte dans le Plan d’orientation général - Notaires de Paris, guides thématiques du Minutier).
      Date de création de la notice: 2009
      Documents du Minutier central concernant l'histoire de l'art (1700-1750), par M. Rambaud, tome II, Paris, Archives nationales, 1971, CVI-1298 p.
    - Décharge concernant Jacques Le Vacher, marchand joaillier, fugitif du royaume., 5 novembre 1711; MC/ET/VII/198
      Le Vacher, Jacques
    - Constitution par le prévôt des marchands et les échevins de Paris, au profit de Marguerite Jamet, veuve de Pierre Convers, demeurant rue Regratière, de 200 livres de rente perpétuelle sur les aides et gabelles, moyennant 4000 livres., 14 novembre 1711 - 10 décembre 1714; MC/ET/VII/198
      Informations complémentaires:
      À la suite: 1714, 10 décembre. Rachat de la rente.
      Documents du Minutier central concernant l'histoire de l'art (1700-1750), par Mireille Rambaud, tome II [études I à X, soit 2357 actes], Paris, Archives nationales, 1971, p. 41 (instrument de recherche imprimé dématérialisé, certaines notices sont plus détaillées dans la version intégrale accessible en ligne par la rubrique 'Autres instruments de recherche', voir contexte dans le Plan d’orientation général - Notaires de Paris, guides thématiques du Minutier).
    - Constitution d'Isidore Chastelain, architecte juré du roi, expert des bâtiments, rue de la Vieille-Monnaie., 17 novembre 1711 - 2 décembre 1711; MC/ET/VII/198
      Chastelain, Isidore
    - Transport par Louis de Chastillon, peintre ordinaire et pensionnaire du roi, à Gaspard de Fontaines, de 5 sols faisant partie de 7 sols 6 deniers d'intérêts qu'il possède en propre dans les 20 sols qui reviennent à lui-même et à ses associés (Paterne-Louis Lheureux, sieur de Folleville, Louis Durand et Antoine Berthoneuf) dans l'adjudication des offices de jurés et inspecteurs-contrôleurs des porcs dans la généralité de Moulins, suivant l'accord passé entre eux le 2 juillet 1711 devant Lefebvre; le transport est fait moyennant 6.050 livres, sur laquelle 4.566 livres 13 sols 4 deniers ont été versés audit sieur de Chastillon, le surplus ira à un autre des associés., 6 décembre 1711 - 20 janvier 1713; MC/ET/VII/198
      À la suite: 1713, 20 janvier. Désistement par les parties du transport ci-dessus.
      Documents du Minutier central concernant l'histoire de l'art (1700-1750), par Mireille Rambaud, tome II [études I à X, soit 2357 actes], Paris, Archives nationales, 1971, p. 232 (instrument de recherche imprimé dématérialisé, certaines notices sont plus détaillées dans la version intégrale accessible en ligne par la rubrique 'Autres instruments de recherche', voir contexte dans le Plan d’orientation général - Notaires de Paris, guides thématiques du Minutier).
  - Minutes. 1712, janvier - avril, janvier - avril 1712; MC/ET/VII/199
    - Bail par Louis Bosseux, marchand joaillier, rue de la Monnaie, de lustres (pour les spectacles de la foire Saint-Germain), 1er février 1712; MC/ET/VII/199
      bail; Bosseux, Louis
    - Société concernant Jacques Herou, maître maçon, rue Tirechappe., 15 février 1712; MC/ET/VII/199
      Herou, Jacques
    - Quittance délivrée par Charles Beville, sieur de La Grange Des Noyers, donataire universel entre vifs de feue Madeleine Beville, sa tante, veuve de Emeri David, marchand de vins, à Joseph Thouin ci-devant notaire au Châtelet, par les mains et les deniers de Marie Anne Cousin, femme dudit Thouin, de la somme de 5000 livres, en remboursement de 250 livres de rente constituées au profit de ladite veuve David devant Lemoyne, le 6 novembre 1694., 17 février 1712; MC/ET/VII/199
      Documents du Minutier central concernant l'histoire de l'art (1700-1750), par Mireille Rambaud, tome II [études I à X, soit 2357 actes], Paris, Archives nationales, 1971, p. 209 (instrument de recherche imprimé dématérialisé, certaines notices sont plus détaillées dans la version intégrale accessible en ligne par la rubrique 'Autres instruments de recherche', voir contexte dans le Plan d’orientation général - Notaires de Paris, guides thématiques du Minutier).
    - Transport par Françoise Moreau, veuve de Noël Briet, marchand bourgeois de Paris, à Charles Beville, de 250 livres de rente sur les aides et gabelles, moyennant 5000 livres., 17 février 1712; MC/ET/VII/199
    - Transport par Pierre Ruelle, garde du corps et ci-devant écuyer huissier de l'antichambre du duc d'Orléans, demeurant à Soisy-sous-Étiolles, à Charles Beville, de 127 livres de rente sur les aides et gabelles, au capital de 2540 livres, moyennant 2.540 livres., 17 février 1712; MC/ET/VII/199
    - Contrat d'apprentissage, comme alloué, pour trois ans, au profit de Claude Combault (âge non indiqué), passé entre son cousin, Louis Hainfray, marchand, bourgeois de Paris, demeurant rue Saint-Honoré, et François Dupuis, peintre en miniature, demeurant à Mouy-sur-Thérain, moyennant 150 livres, sur lesquelles ledit Hainfray a payé 75 livres comptant, le restant payable dans dix-huit mois. Ledit Dupuis promet d'apprendre audit Combault à travailler en miniature 'tant portrait que paysages pour éventails et autrement', d'abord le dessin pendant dix-huit mois, puis la peinture pendant les dix-huit autres mois. L'apprenti sera logé. Ledit Hainfray s'engage à le faire nourrir et blanchir par son père, Claude Combault, marchand sergier à Mouy., 24 février 1712; MC/ET/VII/199
      Documents du Minutier central concernant l'histoire de l'art (1700-1750), par Mireille Rambaud, tome II [études I à X, soit 2357 actes], Paris, Archives nationales, 1971, p. 546 (instrument de recherche imprimé dématérialisé, certaines notices sont plus détaillées dans la version intégrale accessible en ligne par la rubrique 'Autres instruments de recherche', voir contexte dans le Plan d’orientation général - Notaires de Paris, guides thématiques du Minutier).
    - Constitution par le prévôt des marchands et les échevins de Paris de 125 livres de rente sur les aides et gabelles, au profit d'Étienne Garreau (sic) Dubuisson, peintre, entretenu dans le port de Rochefort, absent, représenté par les notaires, moyennant 2500 livres., 26 février 1712; MC/ET/VII/199
      La quittance du garde du trésor royal, datée du 26 août 1711, est jointe.
      Documents du Minutier central concernant l'histoire de l'art (1700-1750), par Mireille Rambaud, tome II [études I à X, soit 2357 actes], Paris, Archives nationales, 1971, p. 277 (instrument de recherche imprimé dématérialisé, certaines notices sont plus détaillées dans la version intégrale accessible en ligne par la rubrique 'Autres instruments de recherche', voir contexte dans le Plan d’orientation général - Notaires de Paris, guides thématiques du Minutier).
    - Constitution concernant Nicolas Fumil, maître serrurier, absent., 26 février 1712; MC/ET/VII/199
      constitution de rente; Fumil, Nicolas
    - Quittance concernat Jacques Garnier, marchand orfèvre joaillier, quai des Orfèvres., 4 mars 1712; MC/ET/VII/199
      quittance; Garnier, Jacques
    - Quittance concernant Pierre Garnier, marchand orfèvre, à Marennes., 4 mars 1712; MC/ET/VII/199
      quittance; Garnier, Pierre
    - Contrat d'apprentissage pour six ans, entre Antoine Nion, maître chandelier, demeurant rue de l'Arbre-Sec, et Philippe Nion, son frère, maître graveur, demeurant place Dauphine, au profit de Pierre Nion, âgé de onze ans, fils dudit Antoine Nion, moyennant 250 livres. L'apprenti sera logé, nourri et blanchi., 6 mars 1712; MC/ET/VII/199
      Documents du Minutier central concernant l'histoire de l'art (1700-1750), par Mireille Rambaud, tome II [études I à X, soit 2357 actes], Paris, Archives nationales, 1971, p. 565 (instrument de recherche imprimé dématérialisé, certaines notices sont plus détaillées dans la version intégrale accessible en ligne par la rubrique 'Autres instruments de recherche', voir contexte dans le Plan d’orientation général - Notaires de Paris, guides thématiques du Minutier).
    - Engagement par Catherine Vondrebec, tenant une troupe de danseur de cordes ès foires de Paris, rue du Four, veuve d'Etienne Boiron, officier du roi, de Nicolas Vieuxjo, sauteur dans les ballets du roi, rue du Coeur-Volant, et de Catherine Restie, sa femme, pour sauter et danser pendant la foire Saint-Laurent de la présente année, et la foire Saint-Germain de l'année 1713, moyennant 1 000 livres pour chaque terme des deux foires., 11 mars 1712; MC/ET/VII/199
      Musique XVIIIe siècle, danseurs (1.088 actes), par Madeleine Jurgens, Mireille Rambaud, Valérie Brousselle, 1963, 1984-1996. Le fichier a été traité pour la partie 'danseurs'.(fichier papier entièrement dématérialisé; voir contexte dans le Plan d’orientation général - Notaires de Paris, guides thématiques du Minutier).
      Date de création de la notice: 2005
      Four (rue du); Coeur-Volant (rue du); Vondrebec, Catherine; Boiron, Etienne; Vieuxjo, Nicolas; Restie, Catherine
    - Devis et marché, pour des travaux au château de Tancarville, appartenant au comte d'Evreux, par Pierre Gillet, menuisier, rue Neuve-des-Petits-Champs., 12 mars 1712; MC/ET/VII/199
      devis; marché; Gillet, Pierre
    - Vente d'une maison sise rue du Bout-du-Monde par François Lebron., 26 mars 1712; MC/ET/VII/199
      acte de vente; Bout-du-Monde (rue du)
    - Constitution concernant Antoine Chavigny, maître doreur, rue Saint-Honoré., 2 avril 1712; MC/ET/VII/199
      Chavigny, Antoine
    - Bail à Laurent Florent, marchand orfèvre, rue Guérin-Boisseau., 7 avril 1712; MC/ET/VII/199
      bail; Florent, Laurent
  - Minutes. 1712, mai - 11 novembre, mai - 11 novembre 1712; MC/ET/VII/200
    - Vente de terre par Isidore Chastelain, l'un de 60 architectes jurés du roi (pièce annexe: plan du terrain)., 6 juin 1712; MC/ET/VII/200
      acte de vente; Chastelain, Isidore
    - Ecrit déposé par Nicolas Metoyer, architecte, entrepreneur des bâtiments, rue du Four., 1er juillet 1712; MC/ET/VII/200
      Metoyer, Nicolas
    - Bail par Josse Tristan, maître peintre, rue du Roule., 6 juillet 1712; MC/ET/VII/200
      bail; Tristan, Josse
    - Transaction par Pierre Belhomme, peintre rue du Four., 9 juillet 1712; MC/ET/VII/200
      accord; Belhomme, Pierre
    - Transport de bail par Jean-Baptiste Chollet, peintre ordinaire du duc d'Orléans., 21 juillet 1712; MC/ET/VII/200
      Chollet, Jean Baptiste
    - Apprentissage de Nicolas Richard, maître coutelier, rue Saint-Honoré., 25 juillet 1712; MC/ET/VII/200
      contrat d'apprentissage; Richard, Nicolas
    - Bail de lustres par Louis Bosseux, marchand joaillier, rue des Bourdonnais., 30 juillet 1712; MC/ET/VII/200
    - Enchères concernant Nicolas Gibot, marchand joaillier, quai de l'Horloge du Palais., 3 août 1712; MC/ET/VII/200
      Gibot, Nicolas
    - Enchères concernant Michel Massé, marchand joaillier bijoutier, rue Saint-Louis., 3 août 1712; MC/ET/VII/200
      Massé, Michel
    - Enchères concernant Pierre Lambert, marchand joaillier bijoutier., 3 août 1712; MC/ET/VII/200
      Lambert, Pierre
    - Enchères concernant Jacques Levacher, marchand joaillier, fugitif du royaume., 3 août 1712; MC/ET/VII/200
      Levacher, Jacques
    - Enchères concernant Edme Du Plessis, marchand joaillier bijoutier., 3 août 1712; MC/ET/VII/200
      Du Plessis, Edmé
    - Enchères concernant Mathurin Lambert Payen, marchand joaillier bijoutier., 3 août 1712; MC/ET/VII/200
      Payen, Mathurin Lambert
    - Enchères concernant Pierre De Vienne, marchand joaillier bijoutier, quai des Orfèvres., 3 août 1712; MC/ET/VII/200
      De Vienne, Pierre
    - Enchères concernant Antoine Gaudron, marchand joaillier, place Dauphine., 3 août 1712; MC/ET/VII/200
      Gaudron, Antoine
    - Enchères concernant Michel Creusé, marchand orfèvre, quai des Morfondus., 3 août 1712; MC/ET/VII/200
      acte de vente; Creusé, Michel
    - Enchères concernant Louis Dumont, marchand orfèvre, rue des Mauvais-Garçons., 3 août 1712; MC/ET/VII/200
      acte de vente; Dumont, Louis
    - Procuration de François Gauchelet, marchand orfèvre, rue du Roule., 14 septembre 1712; MC/ET/VII/200
      procuration; Gauchelet, François
  - Minutes. 1712, 15 novembre - 1712, décembre, 15 novembre 1712 - décembre 1712; MC/ET/VII/201
    1712, 15 à 26 novembre: actes passés par-devant Nicolas-Jean Charpentier, substituant de Jean-Baptiste Henry.
    1712, décembre: actes passés par-devant Jean Masson.
    - Dépôt de pièces à Claude Pradel, maître serrurier ordinaire de la Monnaie, hôtel de la Monnaie., 15 novembre 1712; MC/ET/VII/201
      Pradel, Claude
    - Convention de Jacques Delobel, maître menuisier, rue Montmartre., 23 novembre 1712; MC/ET/VII/201
      Delobel, Jacques
- Répertoire(s) de Jean-Baptiste HENRY, 3 octobre 1711 - 23 juillet 1718; MC/RE/VII/6 - MC/RE/VII/7
  - Répertoire. 1711, 3 octobre - 1712, 11 novembre, 3 octobre 1711 - 11 novembre 1712; MC/RE/VII/6
    Informations concernant le classement et la cotation:
    Le niveau inférieur de description, quand il existe, correspond aux mentions d'actes contenues dans le répertoire. Parmi celles-ci, certaines peuvent y être décrites, de manière plus ou moins détaillée. Pour consulter l'acte proprement dit, il convient de rechercher la cote au niveau des articles (registre ou liasse) des minutes du notaire (cote de type 'MC/ET').
  - Répertoire. 1712, 15 novembre - 1718, 23 juillet, 15 novembre 1712 - 23 juillet 1718; MC/RE/VII/7
    Répertoire des notaires Nicolas Jean Charpentier, subsituant de Jean-Baptiste Henry (15 novembre-26 novembre 1712), Jean Masson (1er décembre 1712-23 juillet 1718).